# 资本公积列报问题

提问人：winbird 时间：2013-02-20 21:27:43
求教陈版，（ 1 ）子公司溢价增资，归属母公司部分资本公积，合并权益表里能否作为综合收益列报？有无明文规定？ （ 2 ）所有者投入和减少资本一行中的其他，利润分配一行中的其他，所有者权益内部结转一行中的其他，主要为填什么经济业务内容而留出来的？

回答人：chenyiwei
回复 winbird 的帖子
1 、子公司引入新股东，母公司持股比例下降但仍保持控制，由此导致母公司在子公司的净资产中所享有权益份额的增加额，在合并报表层面属于权益性交易性质，即少数股东的出资额超过其所享有的少数股东权益份额的差额。这部分资本公积属于权益性交易形成，不属于其他综合收益。
2 、“所有者投入和减少资本——其他”一般用于除股东直接增资和股份支付以外的其他权益性交易，如购买少数股权、在不丧失控制权的前提下部分处置子公司股权、可转债中的权益成份、具有资本性投入性质的母公司债务豁免或捐赠等。利润分配和所有者权益内部结转中的其他行用到的较少见。

提问人：ying0518 时间：2013-02-21 18:08:03
回复 chenyiwei 的帖子
同一控制下企业合并对资本公积的影响是不是也放在“所有者投入和减少资本——其他”

回答人：chenyiwei
是的。